

# Joel Tarazón Rodríguez

617854190 joeltarazonr@gmail.com joeltarazonr.github.io/portfolio

### **ACERCA DE MÍ**

Profesional especializado en análisis de datos con sólidos conocimientos en marketing, posicionamiento de marca e investigación de mercados. Mi enfoque se centra en extraer, limpiar, modelar y visualizar datos de diversas fuentes, para obtener insights, que optimicen procesos y faciliten la toma de decisiones de negocio. He apoyado a marcas locales y globales en los sectores: banca (BBVA), gran consumo (PepsiCo), seguros (Securitas Direct), turismo (Air France) y telco (Vodafone), lo que me ha permitido desarrollar una visión analítica para toda la cadena de valor del dato y poder entregar información estratégica.

# **COMPETENCIAS CLAVES**

- Manejo avanzado de plataformas de gestión y visualización de datos para diseñar y optimizar dashboards y reportes.
- Experiencia profesional en la extracción y gestión de bases de datos (ETL).
- Conocimientos avanzados en modelado, diseño de bbdd relacionales, simulación de escenarios y técnicas de análisis multivariante y segmentación.
- Dominio de los paquetes MS Office y Google Docs.
- Experiencia profesional en maquetación, diseño y traqueo de emails y display ads.
- Manejo avanzado de plataformas de auditoría de campañas de marketing digital.
- Amplia capacidad para desarrollar análisis de valor agregado, generar de insights accionables a partir de los resultados de estudios de mercado.

# SOFTWARE

SQL Server Management Studio, Power BI (DAX y M), Tableau, Excel (Macros, VBA, Power Query, Power Pivot y tablas dinámicas), PowerPoint, Word, G Sheets, G Forms, G Docs, G Tag Manager, SurveyMokey, Mailchimp, emas, Tune/Hasoffers y Asana.

# **EXPERIENCIA**

Analista de Datos E-Retail Data and Advertising

Nov 2022 - Actualmente

- Diseñar y actualizar dashboards para comunicar hallazgos y recomendaciones a clientes y gerencia de operaciones.
- Implementar mejoras de efectividad, UX y rendimiento en los dashboards existentes.
- Brindar soporte continuo a los modelos de datos existentes y gestión de incidencias de sus principales usuarios.
- Limpiar, organizar y modelar diferentes fuentes y formatos de datos del sistema de gestión de pagos a proveedores.
- Definir targets, alineados con la estrategia del cliente y a los objetivos de las campañas.
- Optimizar presupuesto de campañas de marketing digital en los modelos de CPM, CPC y CPA para captar leads de diversos sectores con clientes en UE y LATAM.
- Control y seguimiento diario de los objetivos de facturación por campaña y cliente.

Gestor de Datos Impacting Email Marketing Solutions May 2020 - oct 2022

- Recopilar, limpiar y gestionar bbdd para call center del sector telco y energía.
- Diseñar reportes de seguimiento de campañas de email marketing y display.
- Colaborar en la definición y seguimiento de KPIs para la evaluación de campañas.
- Optimizar campañas en los modelos de CPM, CPC y CPA, para la captación de leads con clientes en UE y LATAM.
- Negociar con clientes las mejores condiciones para lanzar sus campañas.
- Hacer seguimiento diario de calidad de tráfico a todos los proveedores.
- Gestionar y poner en marcha campañas de marketing de afiliación.
- Maquetar y diseñar e insertar píxel de seguimiento en email y display ads.
- Garantizar el seguimiento diario de objetivos de facturación por campaña y cliente.

### **Account Executive** Impacting Email Marketing Solutions Ago 2019 - may 2020

- Coordinar y negociación con agencias y de medios para asegurar la correcta parametrización y traqueo de campañas.
- Poner en marcha campañas de marketing digital, asegurando su correcta medición.
- Elaborar presentaciones y proporcionar asesoramiento basado en datos a clientes y proveedores para mejorar los resultados de campañas.
- Auditar la calidad del tráfico de los proveedores y presentar reportes de acciones correctivas para mejora de resultados de campañas.
- Crear tablas dinámicas, para el monitoreo y gestión de indicadores.
- Maquetar y diseñar e insertar etiquetas de seguimiento de eventos en emailing.

### Especialista de Investigación de Mercados BBDO Jul 2014 – may 2018

- Diseñar y presentar estrategias de posicionamiento de marca, basadas en insights del consumidor.
- Participar en el desarrollo de planes de marketing digital y estrategia de contenido para la cartera de clientes de la agencia.
- Ejecutar estudios de la competencia para identificar oportunidades de mercado.
- Diseñar estudios para evaluar conceptos, test de efectividad y pruebas de producto.
- Auditar la calidad de los datos de estudios cuantitativos y cualitativos.
- Coordinar estudios de field marketing en punto de venta y grandes superficies.
- Redactar guion, realización y presentación de resultados de entrevistas a diferentes grupos etarios, focus groups y mystery shopper.

#### **Ejecutivo de Cuentas Clave** Mercom Innovation Research Abr 2011 - jul 2014

- Responsable de los canales y acciones digitales de la marca (Página web, redes sociales, emailing).
- Coordinar, analizar data y presentar hallazgos y recomendaciones de estudios de field marketing en punto de venta y grandes superficies, para conocer efectividad de acciones de trade marketing.
- Coordinar equipos de estudios cualitativos y cuantitativos, para atender y desarrollar necesidades de estudios de cuentas clave: Renault, Firestone, Publicis Group, Phillip Morris y Nestlé.

		EDUCACIÓN
Centro de Estudios Financieros	Marketing Digital y Redes Sociales	Jul 2021
Especialización de Análisis de Da	atos Universidad Central	Dic 2012
Grado en Sociología	Universidad Central	May 2008
Formación Profesional en Marketing y Publicidad IUNP		Jul 2004

IDIOMAS

Idioma: español (nativo), ingles (C1).